【裁判字號】    90,易,604
【裁判日期】    900226
【裁判案由】    毒品危害防制條例
【裁判全文】
臺灣高雄地方法院刑事判決                            九十年度易字第六四號
    公  訴  人  臺灣高雄地方法院檢察署檢察官
    被      告  甲○○
右列被告因違反毒品危害防制條例案件，經檢察官提起公訴（九十年度偵字第一三四
號），本院判決如左：
    主  文
甲○○連續施用第二級毒品，處有期徒刑伍月，如易科罰金，以佰元折算壹日。
扣案之第二級毒品安非他命（驗前毛重零點肆壹公克，驗後毛重零點陸公克）沒收
銷燬之。
    事  實
一、甲○○前於民國八十八年間曾因施用毒品案件，經台灣高雄地方法院檢察署檢察
    官（下稱檢察官）聲請本院裁定送觀察勒戒後，認無繼續施用毒品之傾向，業經
    檢察官於八十八年十月十三日以八十八年度毒偵字第一三八六號不起訴處分確定
    。詎其仍不知戒絕悔改，於上開不起訴處分確定後五年以內，又基於概括之犯意
    ，自八十九年十二月十九日二十二時起至同年月二十六日十一時許止，連續在高
    雄縣林園鄉○○○路九一號住處，將安非他命晶體置放於玻璃吸食器內，下端以
    火燒烤加熱，使安非他命晶體汽化成煙霧予以吸用之方式，施用第二級毒品安非
    他命多次。嗣於八十九年十二月二十六日十二時五十分許，在高雄市三民區○○
    ○○○路交流道下為警查獲，並扣得其所有之第二級毒品安非他命一包（驗前毛
    重０‧四一公克，驗後毛重０‧三六公克）。經檢察官聲請本院以八十九年度毒
    聲字第一００二二號裁定送觀察勒戒後，認有繼續施用毒品之傾向，再由檢察官
    聲請本院以九十年毒聲字第四五三號裁定令入戒治處所施以強制戒治迄今。
二、案經高雄市政府警察局刑警大隊移送台灣高雄地方法院檢察署檢察官偵查起訴。
    理  由
一、右揭事實，業據被告甲○○於警、偵訊及本院審理時坦承不諱，且有第二級毒品
    安非他命一包扣案可佐，而被告為警查獲後所採集之尿液，經送請高雄市政府衛
    生局檢驗結果，確時檢出甲基安非他命陽性反應，亦有該局九十年一月五日高衛
    試煙字第Ｃ─００三號煙毒尿液檢驗成績書一紙附卷可稽，被告於自白核與事實
    相符，堪以採信。又被告前於八十八年間曾因施用毒品案件，經台灣高雄地方法
    院檢察署檢察官（下稱檢察官）聲請本院裁定送觀察勒戒後，認無繼續施用毒品
    之傾向，業經檢察官於八十八年十月十三日以八十八年度毒偵字第一三八六號不
    起訴處分確定乙節，有上開不起訴處分書在卷可按。其因再犯本件施用第二級毒
    品安非他命案件，經檢察官聲請本院以八十九年度毒聲字第一００二二號裁定送
    觀察勒戒後，認有繼續施用毒品之傾向，再由檢察官聲請本院以九十年毒聲字第
    四五三號裁定令入戒治處所施以強制戒治迄今等情，亦有上開裁定書、台灣高雄
    看守所附設勒戒處所九十年一月四日高所坤戒勒字第三六號函檢附之有無繼續施
    用毒品傾向證明書及台灣高等法院被告全國前案記錄表、本院被告院內索引記錄
    表各一份在卷可稽。是以，被告於前揭不起訴處分確定後五年內再犯本件施用毒
    品犯行，事證明確，應依法予以論科。
二、查安非他命係毒品危害防制條例第二條第二項所稱之第二級毒品，不得持有、施
    用。次按犯毒品危害防制條例第十條施用第一級、第二級毒品之罪者，檢察官應
    先將被告送勒戒處所觀察、勒戒，經觀察、勒戒後，認無繼續施用毒品傾向者，
    應由檢察官為不起訴處分之裁定。依此為不起訴處分後，五年內再犯第十條施用
    第一級、第二級毒品之罪，經觀察、勒戒後，認有繼續施用毒品之傾向，則不適
    用前開不起訴處分之規定，而應依一般刑事訴訟程序予以起訴論罪科刑；此觀諸
    毒品危害防制條例第二十條第一項、第二項前段、第三項前段規定自明。被告前
    既曾因施用毒品案件，經送勒戒處所觀察、勒戒後，認無繼續施用毒品傾向，而
    經檢察官為不起訴處分在案，其於五年內再犯本件施用毒品案件，再經觀察、勒
    戒後，認有繼續施用毒品之傾向，依前所述即應予論罪科刑。故核被告所為，係
    犯毒品危害防制條例第十條第二項之施用第二級毒品罪。其施用第二級毒品安非
    他命前後，持有安非他命之低度行為，應為施用之高度行為所吸收，不另論其持
    有第二級毒品罪。又被告先後多次施用第二級毒品之犯行，時間緊接，犯罪構成
    要件相同，顯係基於概括犯意反覆為之，應依連續犯之規定論以一罪，並依法加
    重其刑。審酌被告前因施用毒品案件，經檢察官依初次勒戒、觀察結果，以無繼
    續施用傾向為不起訴處分確定後，仍未戒絕毒品，再犯本件相同之罪，顯見其無
    悔改之意，有失政府制定毒品危害防制條例之立法美意，本不宜寬貸，惟念其施
    用毒品乃自戕一己之身體健康，尚未害及他人，且施用時間非長，所犯情節非重
    ，犯後亦坦承犯行，態度良好，暨前有違反麻醉藥品管例條例、妨害兵役治罪條
    例等前科，有本院被告院內索引卡紀錄表、台灣高等法院被告全國前案紀錄表在
    案可考，素行尚非良好等一切情狀，量處如主文所示之刑，並諭知易科罰金之折
    算標準。至扣案之安非他命，經送檢驗結果，確係毒品危害防制條例第二條第二
    項第二款所稱之第二級毒品（驗前毛重０‧四一公克，驗後毛重０‧三六公克）
    ，此有高雄醫院大學附設中和紀念醫院九十年一月二十二日編號九００一─一二
    六號檢驗報告一紙在卷可按，爰依同條例第十八條第一項前段規定，併予宣告沒
    收銷燬之。至鑑定耗損之毒品，既已滅失，即無庸併予宣告，附此敘明。
據上論斷，應依刑事訴訟法第二百九十九條第一項前段，毒品危害防制條例第十條第
二項、第二十條第三項、第十八條第一項前段，刑法第十一條、第五十六條、第四十
一條、罰金罰鍰提高標準條例第二條，判決如主文。
中      華      民      國    九十      年      二      月    二十六    日
                                  臺灣高雄地方法院刑事庭
                                      法  官  陳淑卿
右正本證明與原本無異。
如不服本判決，應於判決送達後十日內，向本院提出上訴狀。
                                      書記官  陳朝宗
中    華    民    國      九十      年      二      月     二十六     日
附錄本判決論罪科刑法條：
毒品危害防制條例第十條第二項：
  施用第二級毒品者，處三年以下有期徒刑。


司法院資訊處製作；財團法人民間司法改革基金會備份。
